# 请教陈版，研发项目作为技术出资换取股权的处理

提问人：wx_604817add8f3 时间：2021-09-06 16:23:00
请教陈版，我公司用研发项目成果作为技术入股换取了一家公司的部分股权(只能达到权益法)，但是这个研发项目我们一直费用化没有资本化，所以也没有账面价值。请教这个会计处理应该如何处理？我个人理解应该按照非货币性资产交换处理，换入的股权以评估的公允价值确认，我公司技术成果由于费用化账面价值为 0 ，所以同时确认公允价值变动收益，不知道是否正确？多谢陈版

回答人：chenyiwei
1 、因为换入的是联营企业股权，故换入的股权以评估的公允价值确认，相应贷记资产处置损益。
2 、同时，应对照《企业会计准则讲解（ 2010 ）》P43中以非货币资产对合营企业投资时的相关处理规定，基于与联营企业之间顺流交易的相应原则，按比例抵销未实现损益。